臺灣新竹地方法院民事簡易判決　　　　 100年度竹簡字第99號
原　　　告　莊鑑川
被　　　告　余秀蘭
上列當事人間給付票款事件，本院於民國100 年3 月23日辯論終
結，判決如下：
    主  文
被告應給付原告新台幣貳拾壹萬元，及自民國一百年一月一日起
至清償日止，按年息百分之六計算之利息。
訴訟費用由被告負擔。
本判決得假執行。
    事實及理由
一、原告主張：
(一)、被告因擔任民間互助會會首，邀原告入會為會員，共20會，
    其後被告至第9 個月宣告終止互助會，積欠活會會員之原告
    互助會會款，被告以27萬元作結，並簽發如附件之2 紙本票
    交付原告，其間僅清償原告2 次3 萬元共計6 萬元，尚積欠
    原告21萬元，本票屆期未獲兌現，屢經催討被告均置之不理
    ，爰依票據、合會之法律關係，起訴聲明請求：被告應給付
    原告新台幣（下同）21萬元，及自民國100 年1 月1 日起至
    清償日止，按年息百分之6 計算之利息。
(二)、對被告抗辯所為之陳述：
    之前已給被告延期好幾次，但是被告一直未按時履行。
二、被告抗辯：
    系爭本票係被告簽發，確實有欠原告21萬元，我願意分期還
    錢，但是原告不同意，被告現在沒有能力可以馬上還全部的
    錢。
三、得心證之理由：
    原告主張之前揭事實，業據提出附表所示本票、存證信函及
    回執、互助會章程與名冊、被告積欠會款明細為證，被告亦
    不爭執，原告主張堪信為真實。至於被告辯稱願分期償還云
    云語。然按債務人無為一部清償之權利。民法第318 條第1
    項定有明文；因會首破產、逃匿或有其他事由致合會不能繼
    續進行時，會首及已得標會員應給付之各期會款，應於每屆
    標會期日平均交付於未得標之會員。但另有約定者，依其約
    定。會首就已得標會員依前項規定應給付之各期會款，負連
    帶責任。會首或已得標會員依第1項規定應平均交付於未得
    標會員之會款遲延給付，其遲付之數額已達兩期之總額時，
    該未得標會員得請求其給付全部會款。民法第709-9 條第1
    項至第3 項定有明文。是以被告前開辯詞，尚不足憑。又在
    票據上簽名者，依票上所載文義負責；本票發票人應照本票
    文義擔保承兌及付款；執票人向本票債務人行使追索權時，
    得要求自到期日起或自為付款提示日起之利息，如無約定利
    率者，依年利六釐計算之利息，票據法第5 條第1 項、第29
    條第1 項前段、第97條第1 項第2 款、第121 條、第124 條
    分別定有明文。本件被告既為系爭本票之發票人及前開互助
    會會首，即應依本票上所載文義負責，並應清償會款，從而
    ，原告本於票據、合會之法律關係，請求被告給付21萬元，
    及自100 年1 月1 日起至清償日止，按年息百分之6 計算之
    利息，洵屬有據，應予准許。
四、假執行之宣告：
    本件係依民事訴訟法第427 條第2 項適用簡易訴訟程序所為
    被告敗訴之判決，爰依民事訴訟法第389 條第1 項第3 款之
    規定，依職權宣告假執行。
五、據上論結，本件原告之訴為有理由，依民事訴訟法第436 條
    第2 項、第78條、第389 條第1 項第3 款，判決如主文。
中    華    民    國   100    年    3     月    30    日
                  新竹簡易庭    法  官  林麗玉
以上正本係照原本作成。
如對本判決上訴，須於判決送達後20日內向本院提出上訴狀。（
須按他造當事人之人數附繕本）。如委任律師提起上訴者，應一
併繳納上訴審裁判費。
中    華    民    國   100    年    3     月    31    日
                                書記官  鄧雪怡
┌───────────────────────────────┐
│附表：                                                        │
├─┬───┬──────┬──────┬─────┬─────┤
│編│  發票│ 發 票日    │到 期 日    │ 票面金額 │ 本票號碼 │
│號│人    │            │            │（新台幣）│          │
├─┼───┼──────┼──────┼─────┼─────┤
│1 │余秀蘭│99年3 月26日│99年6 月30日│十三萬元  │657576    │
│  │      │            │            │          │          │
├─┼───┼──────┼──────┼─────┼─────┤
│  │余秀蘭│99年3 月26  │99年12月30日│十四萬元  │657578    │
│2 │      │日          │            │          │          │
└─┴───┴──────┴──────┴─────┴─────┘